# 陈版主，请教您一个长租公寓合作业务借款利息资本化相关问题

提问人：刘小牛快跑 时间：2020-02-08 22:19:54
陈版主新年好~想咨询一下以下问题：
客户A经营长租公寓业务，现与B公司展开合作（B持有一块土地），B委托第三方C公司在该地块上建造长租公寓，并将该长租公寓建成后未来 50 年的经营权转让给A公司。A已向B公司预付经营权转让款（资金来源于借款），B将该预付款用于向C公司支付建设工程款，该长租公寓仍在建设初期。想咨询一下在A公司层面，借款的利息费用可否资本化。
另如果B公司直接委托A公司代建及运营长租公寓的话，即B不通过C，而是A公司找C公司进行实际建设，A预付经营权转让款的相关利息费用可够资本化，与第一种情况处理是否会有不同。
非常感谢

回答人：chenyiwei
这种情况实质上是A向B租用土地 50 年，用于建造和经营长租公寓。预付经营权转让款类似于土地成本。一般情况下，由于土地使用权和房屋建筑物是两项不同的资产（分别为使用权资产和长期待摊费用），而使用权资产不属于“需要经过相当长时间的购建或者生产活动才能达到预定可使用或者可销售状态的固定资产、投资性房地产和存货等资产”，故为取得使用权资产而发生的支出对应的利息不建议资本化。
如果B公司直接委托A公司代建及运营长租公寓，此时结论不变。

提问人：刘小牛快跑 时间：2020-02-09 20:10:48
谢谢陈版主~
我想追问一下，现在土地出租方B公司委托第三方C公司建设长租公寓的资金完全来源于我们A公司支付的经营权转让价款，即经营权转让价款和长租公寓建设款存在重叠，这个会影响上述结论么？
从A公司的角度来看，我们只是购入一项不符合资本化条件的使用权资产；还是我们需要将对价拆分到土地 和 长租公寓，分别考虑呢？

回答人：chenyiwei
不影响上述结论。只是购入一项不符合资本化条件的使用权资产。